# 取得母公司无偿划拨土地的处理

提问人：守护幸福 741 时间：2019-09-10 21:17:40
A 公司系房地产开发企业，通过招拍挂方式获取一宗土地并按照合同缴纳土地出让金、契税、印花税等款项并取得相应的发票。后续，A 公司成立全资子公司 B房地产开发企业，将该宗土地无偿划转到 B公司，直接将土地权证变更至 B 公司名义，B 公司在此过程中未支付任何成本。两种观点：①根据实质重于形式原则，A 公司无偿划拨土地至B 公司视同为对 B公司的资本性投入。B公司账面应该照土地原始土地出让金、契税等各项费用入账存货，同时增加资本公积。②B公司获取该宗土地账面不做任何处理。请教：
上述两种处理方式，哪种更合理，依据是？

回答人：chenyiwei
应采用你的第一种观点。

提问人：liuyang1123 时间：2019-11-22 06:30:28
请教陈总，关于这个问题，母公司处理，我看有的说是借长期股权投资贷无形资产，有的说是借资本公积贷无形资产，不知道具体采用哪一种，还望陈总赐教，并且无论采用哪一种，合并报表层面该项无形资产是不存在了吗？
那经济业务实质是什么呢？

回答人：chenyiwei
母公司单户报表：借长期股权投资贷无形资产。合并报表层面需抵销内部交易导致的资产增值，恢复到以母公司个别报表层面的成本为基础持续计算的金额。

提问人：liuyang1123 时间：2019-11-22 06:30:28
感谢陈总回复，陈总，房地产母公司将开发支出，无偿划转转至子公司，这种情况母公司用确认收入吗？确认的话是借：长投，贷：营业收入，然后在结转成本吗，这样的话收入和成本应该是一个数吧，

回答人：chenyiwei
母公司不确认收入和成本，一般认为无商业实质。

提问人：老兵 701206 时间：2019-11-23 06:30:28
陈总您好，接上在的话题。母公司无偿将土地使用权转给子公司，可以定性为投资行为。即母公司增加长期投资，子公司增加资本公积（资本溢价）。就此类业务，请教陈总几个问题：
一、此类业务，什么情况下确认长期投资，什么情况下冲减资本公积？准则依据分别是什么？能想到的只有非货币性资产交换准则和财政部其他零散规定。
二、此类划转业务，由于资产没有经过评估，以账面价值作为资本公积的入账依据，是否符合公司法规定？未来期间，此类资本公积如果转增实收资本，是否存在障碍？
三、所得税法最新规定认可此类资产划转业务，不需要作纳税调整。但会计准则好像没有专门规定，一般情下，国企有此类划转业务，民营企业是否也可以这样做？

回答人：chenyiwei
1 、有投资关系的企业之间划转时，上层投资方都调整长投成本。 2 、可能会有问题。 3 、一般不建议，除非是在全资企业之间。